臺灣宜蘭地方法院刑事判決　　　　　　　　　　　　　九十一年度易字第四九七號
　　公　訴　人　臺灣宜蘭地方法院檢察署檢察官
　　被　　　告　甲○○　男　二.
右列被告因竊盜案件，經檢察官提起公訴（九十一年度偵字第二一一０號），本院判
決如左：
      主  文
甲○○竊盜，處拘役伍拾日，如易科罰金，以參佰元折算壹日。
      事  實
一、甲○○意圖為自己不法之所有，於民國九十一年七月二十四日下午二時許，在宜
    蘭縣南澳鄉澳花村上林釣魚池前，趁丙○○酒醉之際，竊取其置於桌上為乙○○
    所有車牌號碼ＨＤＰ—七八八號重型機車鑰匙一支，插入該機車後供己作為代步
    工具騎用而竊取之。嗣於同年八月十六日下午一時許，在花蓮縣新城鄉○○村○○街一二０巷口為警查獲。
二、案經宜蘭縣警察局蘇澳分局報告臺灣宜蘭地方法院檢察署檢察官偵查起訴。
      理  由
一、訊據被告甲○○固不否認將車牌號碼ＨＤＰ—七八八號重型機車騎走供己代步之
    用，惟矢口否認有何竊盜犯行，辯稱：伊不是要偷車，當時伊與丙○○在上林釣
    魚池前飲酒時，丙○○知道伊要向老闆借錢，機車鑰匙係丙○○拿給伊，也知道
    伊要騎車向老闆預支薪水云云。經查右揭事實，業據被害人乙○○於警訊、偵查
    中指訴綦詳，並經證人丙○○於警訊中證稱：當天渠向乙○○借車後，隔日上午
    即與被告二人共同乘坐該部機車，由工地出發至澳花上林釣魚池喝酒唱歌，約喝
    至下午一時三十分許，因酒醉不醒人事趴在桌上睡覺，被告即趁渠不注意之際，
    且未經渠許可之下，竊取機車鑰匙騎用機車離去，當日晚間六時三十分許，渠酒
    醒後未見被告及機車，即四處尋找，並返回被告住處等待，且以被告之行動電話
    連絡，曾有接通卻無人接聽，渠並在語音信箱內留言，然未獲回音，期間並曾與
    被害人乙○○至被告位於花蓮太魯閣住處尋找，均未尋獲，方才報案等語（見警
    訊卷第七頁正、背面），並有被害人乙○○出具之贓物認領保管單一紙及機車照
    片六張附卷可稽。雖被告於本院調查中以前詞置辯，然證人丙○○於本院調查中
    亦證稱：「當天我喝醉了，不記得鑰匙是放在我車上或是桌上，當時我已經喝醉
    了，我不知道鑰匙放在那裡，我也不知道他要向老闆預支薪水」等語（見本院九
    十一年十一月二十八日訊問筆錄），是被告所辯以向雇主預支薪水為由向證人丙○○借用該部機車等情，尚難信實。又被告雖於警訊中供稱：後來伊有接到三通
    電話，因手機電量不足，接聽時就斷訊，不知道是誰撥給伊，身上也沒有充電器
    ，近二星期沒有使用電話云云（見警訊卷第二頁背面），然縱無行動電話足以使
    用，則被告使用他人機車多日，本應以室內電話告知機車所有人其行蹤及使用狀
    況，豈有因行動電話無法接聽即不予聯絡之理？況被告於警訊及偵查中均自承：
    伊於九十一年七月二十四日將機車騎回花蓮後，先找朋友唱歌，約至晚間十時許
    ，前往花蓮市區○路咖啡店打電動玩具，隔天發現機車不見，一時找不到，又回
    去打電動玩具，將身上金錢花用完畢後，再去尋找機車，後來在花蓮客運總站尋
    獲，又因清水斷崖坍方，就將機車騎回老家，再去找友人借錢，將機車加油騎用
    ，至九十一年八月十六日下午一時許被查獲等語（見警訊卷第一頁至第二頁背面
    、偵查卷第七頁），則如被告所述，僅欲借用機車向雇主預支薪水，則豈需騎用
    他人機車長達二十餘日？且由其使用機車之方式觀之，均為滿足其個人行動及遊
    樂之目的，其有為自己不法所有而竊取之意圖甚明。是被告所辯顯為飾卸之詞，
    不足採信，本件事證明確，被告犯行洵堪認定。
二、核被告甲○○所為，係犯刑法第三百二十條第一項之竊盜罪。爰審酌被告素行尚
    佳，因一時貪念偶犯此罪，其犯罪手段、所生危害尚屬輕微，且已將機車歸還被
    害人，並與被害人達成賠償協議等一切情狀，量處如主文所示之刑，並諭知易科
    罰金之折算標準，以示懲戒，並冀自新。
三、至公訴意旨另以：被告意圖為自己不法之所有，竊取置於機車至物箱內擺放現金
    之新臺幣（下同）六千八百元等情，訊之被告則堅決否認此部分犯行，辯稱：伊
    只有開過一次置物箱拿雨衣，伊沒有看到錢等語。經查：雖被害人乙○○於警訊
    中陳稱置物箱內有六千八百元不見蹤影，然證人丙○○於本院調查中亦證稱：渠
    不知道有六千八百元，案發前一天渠都沒有開啟置物箱，係直接騎用機車等語（
    見本院九十一年十一月二十八日訊問筆錄），則除被害人乙○○之指訴外，查無
    其他積極證據足以佐憑，是此部分之犯行尚難證明，附此敘明之。
據上論斷，應依刑事訴訟法第二百九十九條第一項前段，刑法第三百二十條第一項、
第四十一條第一項，罰金罰鍰提高標準條例第一條前段、第二條，判決如主文。
本案經檢察官賴慶祥到庭執行職務。
中      華      民      國    九十一    年    十二    月     三十一     日
                                  臺灣宜蘭地方法院刑事第二庭
                                      審判長法  官  黃  永  勝
                                            法  官  辜  漢  忠
                                            法  官  郭  顏  毓
右正本證明與原本無異。
如不服本判決，應於判決送達後十日內向本院提出上訴狀 (應附繕本），上訴於臺灣
高等法院。
                                            書記官  莊  淑  茹
中      華      民      國    九十二    年     一     月       二       日
附錄本案論罪科刑法條全文：
刑法第三百二十條
意圖為自己或第三人不法之所有，而竊取他人之動產者，為竊盜罪，處五年以下有期
徒刑、拘役或五百元以下罰金。
意圖為自己或第三人不法利益，而竊佔他人之不動產者，依前項之規定處斷。
前二項之未遂犯罰之。
